【裁判字號】    99,裁,1814
【裁判日期】    990819
【裁判案由】    申請退還稅款加計利息
【裁判全文】
最  高  行  政  法  院  裁  定
                                      99年度裁字第1814號
上  訴  人  甲○○
被 上訴 人  財政部高雄市國稅局
代  表  人  乙○○
上列當事人間申請退還稅款加計利息事件，上訴人對於中華民國
99年5月13日高雄高等行政法院98年度訴字第746號判決，提起上
訴，本院裁定如下：
    主  文
上訴駁回。
上訴審訴訟費用由上訴人負擔。
    理  由
一、按對於高等行政法院判決之上訴，非以其違背法令為理由，
    不得為之，行政訴訟法第242條定有明文。依同法第243條第
    1項規定，判決不適用法規或適用不當者，為違背法令；而
    判決有同條第2項所列各款情形之一者，為當然違背法令。
    是當事人對於高等行政法院判決上訴，如依行政訴訟法第24
    3條第1項規定，以高等行政法院判決有不適用法規或適用不
    當為理由時，其上訴狀或理由書應有具體之指摘，並揭示該
    法規之條項或其內容；若係成文法以外之法則，應揭示該法
    則之旨趣；倘為司法院解釋或本院之判例，則應揭示該判解
    之字號或其內容。如以行政訴訟法第243條第2項所列各款情
    形為理由時，其上訴狀或理由書，應揭示合於該條項各款之
    事實。上訴狀或理由書如未依此項方法表明，或其所表明者
    與上開法條規定不合時，即難認為已對高等行政法院判決之
    違背法令有具體之指摘，其上訴自難認為合法。
二、本件上訴人對於高等行政法院判決上訴，係略以：高雄市稅
    捐稽徵處民國80年4月8日函送被上訴人的行政處分，依處分
    內容稱「本案黃進部份已確定並執行中；甲○○部份因查無
    合夥事證業已免議」，及其主旨並載明請被上訴人「依法處
    理」在案。換言之，核課系爭營業稅新臺幣（下同）513,75
    3元、教育捐128,438元的權責機關是高雄市稅捐稽徵處，該
    處既然已認定「上訴人甲○○部份查無合夥事證」已對外發
    生效力，被上訴人及第三人均要受拘束力。因此，上訴人非
    興建「益山新城」的合夥人，就無營業行為發生，所以就無
    營業稅的課徵，既無營業稅，當然不會有營利事業所得稅的
    課徵及罰鍰。原判決仍引用70年間錯誤資料，認為上訴人未
    依規定辦理營業登記，漏報營利事業所得稅，然原判決對於
    前揭有利關鍵證據，卻不依證據認定事實，原判決有違反證
    據調查法則及違反行政程序法第92條第1項、第110條第1項
    、第3項、加值型及非加值型營業稅法第2條第1項、所得稅
    法第3條之規定。又高雄市稅捐稽徵處80年9月4日高市稽法
    字第041467號函知高雄地院，稱上訴人甲○○未涉及興建益
    山新城之要件事實已確定，因此請准免予執行在卷。是高雄
    市稅捐稽徵處以書面向法院提出免予強制執行的合法有效意
    思表示。豈料，原判決卻稱不僅未撤銷營業稅處分，其最終
    亦未撤回該部分稅款之執行，顯見原判決理由矛盾等語，為
    其理由。
三、本件上訴人對於高等行政法院判決上訴，雖以該判決有判決
    理由矛盾及適用法規不當之違背法令為由。茲核上訴人所陳
    上訴理由，或係重述其在原審業經主張而為原判決摒棄不採
    之陳詞，或係就原審取捨證據、認定事實之職權行使事項，
    任加指摘違誤，或係執其個人主觀歧異之法律見解，就原審
    所為論斷或駁斥其主張之理由，泛言原判決不適用法規或適
    用不當，並就原審所為論斷，泛言其論斷矛盾。而未具體表
    明原判決究竟有如何合於不適用法規或適用不當、或有行政
    訴訟法第243條第2項所列各款之情形，尚難認為已對原判決
    之如何違背法令有具體之指摘。況縱原判決雖有未於判決中
    加以論斷者，惟尚不影響於判決之結果，與所謂判決不備理
    由之違法情形亦不相當。是依首揭說明，應認其上訴為不合
    法。
四、據上論結，本件上訴為不合法。依行政訴訟法第249條第1項
    前段、第104條、民事訴訟法第95條、第78條，裁定如主文
    。
中    華    民    國    99    年    8     月    19    日
                    最高行政法院第六庭
                        審判長法官  吳  明  鴻
                              法官  林  茂  權
                              法官  侯  東  昇
                              法官  劉  介  中
                              法官  黃  秋  鴻

以  上  正  本  證  明  與  原  本  無  異
中    華    民    國    99    年    8     月    20    日
                              書記官  王  福  瀛

司法院資訊處製作；財團法人民間司法改革基金會備份。
